【裁判字號】    89,毒抗,583
【裁判日期】    890728
【裁判案由】    毒品危害防制條例
【裁判全文】
臺灣高等法院刑事裁定                            八十九年度毒抗字第五八三號
    抗  告  人
    即  被  告  甲○○
右抗告人即被告因違反毒品危害防制條例案件，不服台灣士林地方法院中華民國八十
九年五月十九日裁定（八十九年度毒聲字第一一一八號）提起抗告，本院裁定如左：
    主  文
抗告駁回。
    理  由
一、被告抗告意旨略以：渠並未施用嗎啡及安非他命，渠所採集之尿液，係遭警方以
    其他同案被告之尿液，摻入渠之尿液內或掉包，以致檢驗出嗎啡及安非他命呈陽
    性反應；請求將檢驗之尿液作ＤＮＡ檢驗，查明是否摻入他人尿液；渠於八十九
    年一月十日前往淡江醫藥Ｘ光檢驗院檢驗尿液，並無嗎啡及安非他命之反應，有
    檢驗單一紙可證云云。
二、惟查：被告於八十九年一月七日警訊時坦承：「我是於八十九年一月七日凌晨一
    時許，我開車載錢世明至該址（即三重市○○街九七巷二弄三號）找陳清勳，進
    入該址，即為警方查獲我持有海洛因注射針筒一支（已使用過）。（你有無使用
    毒品？）我有施打海洛因．．．最後一次施打海洛因，就是用警方查扣之針筒，
    於八十九年一月六日十三時左右，在家中注射海洛因在左手手臂上。」等語（見
    毒偵卷第八頁反面），而被告所採集之尿液，經送檢驗結果，呈嗎啡及安非他命
    陽性反應，此有贓證物品清單八十九年保管字第五一九號、台北市立療養院八十
    九年一月十二日煙毒尿液檢驗報告書、法務部調查局八十九年五月十一日陸(一)
    字第八九○三一七八○號檢驗通知書各一紙附卷可稽（見毒偵卷第四十七頁、原
    審卷第八、九頁），是被告之自白，核與上開尿液檢驗報告書、通知書相符，足
    證被告確有施用毒品之事實，至堪認定。被告於檢察官同日偵訊時，復辯稱無施
    用毒品，扣案之針筒係渠配偶注射胰島素所用云云，顯係事後飾卸之詞，不足採
    信。另查，送驗之尿瓶及尿液，係由被告親自洗淨並採集後簽名捺印，並由台北
    市政府警察局信義分局以編號機三－八九－○一九號移送檢驗，此有被告上開警
    訊筆錄及台北市政府警察局信義分局所製作之尿液對照表在卷可按（見毒偵卷第
    三十七頁），是被告請求將檢驗之尿液作ＤＮＡ檢驗，查明是否摻入他人尿液，
    核無必要。
三、被告雖於八十九年一月十日前往淡江醫學Ｘ光檢驗院檢驗尿液，檢驗結果呈嗎啡
    及安非他命陰性反應，並提出該檢驗院所出具之檢驗單一紙為證（見本院卷），
    惟查，上開檢驗單檢驗結果，雖呈嗎啡及安非他命陰性反應，然該送驗之尿液是
    否為被告所排放？其採取尿液之過程若何？檢驗之經過復如何？均非毫無疑問，
    況前述台北市立療養院、法務部調查局所出具之檢驗報告書，已足證明被告於被
    查獲時所採取、送驗之尿液，呈嗎啡及安非他命陽性反應，是被告於事後提出淡
    江醫學Ｘ光檢驗院所出具之檢驗單一紙，尚不足以資為其有利之證明。本件被告
    施用毒品之事證明確，原審依毒品危害防制條例第二十條第一項前段、觀察勒戒
    處分執行條例第三條第一項、第二項，裁定被告送勒戒處所觀察、勒戒，於法核
    無不當，被告抗告意旨所陳，均無可採，其執此抗告意旨，指摘原裁定不當，求
    予撤銷改判，為無理由，應予駁回。
四、據上論結，應依刑事訴訟法第四百十二條，裁定如主文。
中      華      民      國    八十九    年      七      月    二十八    日
                                臺灣高等法院刑事第二庭
                                    審判長法  官  戴  章  甫
                                      法  官  黃  金  富
                                          法  官  林  銓  正
右正本證明與原本無異。
不得再抗告。
                                          書記官  吳  美  貞
中      華      民      國    八十九    年      七      月    三十一    日


司法院資訊處製作；財團法人民間司法改革基金會備份。
